臺灣高雄地方法院刑事裁定
111年度撤緩字第76號
聲  請  人  臺灣高雄地方檢察署檢察官
受  刑  人  林正宗




上列聲請人因受刑人犯過失致死案件，聲請撤銷緩刑之宣告（11
1年度執聲字第890號），本院裁定如下：
    主  文
林正宗於臺灣高等法院高雄分院一一一年度交上訴字第一九號刑
事判決所受之緩刑宣告撤銷。
    理  由
一、聲請意旨略以：受刑人林正宗因犯過失致死案件，經本院以
    110年度審交訴字第86號判決判處有期徒刑6月，嗣上訴後，
    經臺灣高等法院高雄分院（下稱高雄高分院）以111年度交
    上訴字第19號判決上訴駁回，緩刑2年，並應依附件所示之
    內容履行，於民國111年6月14日確定在案（下稱前案）。惟
    受刑人未依附件所示之內容履行，是認受刑人違反刑法第74
    條第2項第3款所定負擔情節重大，已合於刑法第75條之1第1
    項第4款所定撤銷緩刑宣告之原因，爰依刑事訴訟法第476條
    之規定聲請撤銷緩刑宣告等語。
二、按緩刑宣告，得斟酌情形，命犯罪行為人向被害人支付相當
    數額之財產或非財產上之損害賠償；受緩刑之宣告，而違反
    刑法第74條第2項第1款至第8款所定負擔情節重大者，足認
    原宣告之緩刑難收其預期效果，而有執行刑罰之必要者，得
    撤銷其緩刑宣告，刑法第74條第2項第3款、第75條之1第1項
    第4款分別定有明文。又刑法第75條之1第1項第4款係採裁量
    撤銷主義，賦與法院撤銷與否權限，法官應依職權本於合目
    的性為裁量，除認定被告於緩刑期間是否有違反所定負擔之
    事實外，尚須進一步審酌該違反情節是否重大至已難收緩刑
    之預期效果，而確有執行刑罰必要；至所謂「情節重大」，
    乃指受判決人顯有履行負擔之可能，而隱匿或處分其財產故
    意不履行、無正當事由拒絕履行或顯有逃匿之虞等情事者而
    言。
三、經查：
  ㈠受刑人前因犯過失致死案件，經本院以110年度審交訴字第86
    號判決判處有期徒刑6月，嗣上訴後，經高雄高分院以111年
    度交上訴字第19號判決上訴駁回，緩刑2年，並應依附件所
    示之內容履行，而於111年6月14日確定等情，有上開各該刑
    事判決及臺灣高等法院被告前案紀錄表在卷可稽。是受刑人
    受有上開附負擔緩刑宣告之事實，首堪認定。
  ㈡本件受刑人受前開緩刑宣告確定後，本應於111年6月15日給
    付新臺幣（下同）100萬元（下稱首款），並就其餘15萬元
    之部分（下稱餘款），自111年6月15日起，按月於每月15日
    前給付6,000元予告訴人葉淑媛、王姿惠、王韻茹。惟就首
    款部分，除保險公司已給付之82萬元外，受刑人對此部分未
    再有任何給付；就餘款部分，受刑人亦僅於111年6月15日給
    付6,000元，即未再給付等情，有告訴人提出之刑事陳報狀
    附卷可查，且受刑人經本院傳喚到庭後就上情亦自承在卷，
    足認受刑人就其首款尚應給付之18萬元【計算式：100萬-82
    萬=18萬】、111年7月、8月之餘款1萬2,000元【計算式：6,
    000×2=1萬2,000】均未按期履行，對於本件履行緩刑負擔之
    事宜難認積極，確有違反原判決依刑法第74條第2項第3款所
    定緩刑負擔之情事甚明。
  ㈢復審酌前案緩刑所附之負擔，內容係依據受刑人與告訴人所
    成立之調解筆錄而定，則該內容本應係受刑人衡量其個人資
    力後所為可給付金額之承諾，而告訴人亦係信賴受刑人將依
    條件履行，乃同意給予受刑人自新之機會，若受刑人輕率同
    意調解條件，以求獲得緩刑之惠，嗣在法院宣告緩刑後，即
    恣意不依條件履行，實難維持原判決緩刑條件之公信力及保
    障告訴人之利益；並參以受刑人自原判決確定後迄今，均無
    在監在押情形，有臺灣高等法院在監在押簡表可考；又受刑
    人於本院審理中表示：因為告訴人就首款尚應給付之18萬元
    ，不願意讓我分期付款，所以我就先不付111年7月、8月之
    餘款1萬2,000元等語，是自受刑人先未依緩刑條件履行在先
    ，復又因告訴人不同意其分期付款之請求，即擅自拒絕履行
    以觀，難認受刑人有積極履行緩刑條件之真意；況受刑人亦
    提及：如果告訴人能讓我分期付款，我女兒也可能會每月多
    給我一些錢來償還，我也會再去找工作等語，是縱予受刑人
    就18萬元之部分分期付款，其是否能依約履行，仍取決於他
    人之幫助及尚未開始尋覓之工作，故亦難認受刑人確有履行
    緩刑條件之能力。
  ㈣綜上各情，足認受刑人顯有違反刑法第74條第2項第4款所定
    負擔之情形，並可認情節重大，足認原宣告之緩刑確實難收
    其預期之效果，而有執行刑罰之必要，與刑法第75條之1第1
    項第4款之規定相符，爰撤銷受刑人緩刑之宣告，本件聲請
    意旨核無不合，應予准許，爰裁定如主文。
四、依刑事訴訟法第476條，刑法第75條之1第1項第4款，裁定如
    主文。
中　　華　　民　　國　　111 　年　　8 　　月　　26　　日
                  高雄簡易庭    法　官  王雪君  
以上正本證明與原本無異。
如不服本判決，應於判決送達之日起20日內向本院提出上訴書狀
。
中　　華　　民　　國　　111 　年　　8 　　月　　30　　日
                                書記官  蔡靜雯
附件：
被告願給付告訴人葉淑媛、王姿惠、王韻茹3人共計新臺幣（下
同）317萬3,910元（含汽車強制責任險已給付之202萬3,910元）
，餘款115萬元於民國111年6月15日給付100萬元；另15萬元於11
1年6月15日起，按月於每月15日前給付6,000元，至全部清償完
畢為止，如有一期未給付，視為全部到期（上揭款項均應匯入告
訴人3人所指定之中華郵政高雄林華郵局，戶名：葉淑媛帳戶）
。